【裁判字號】    97,交上訴,206
【裁判日期】    980121
【裁判案由】    公共危險等
【裁判全文】
臺灣高等法院刑事判決               97年度交上訴字第206號
上  訴  人
即  被  告  甲○○
上列上訴人因公共危險等案件，不服臺灣新竹地方法院97年度交
訴字第48號，中華民國97年10月31日第一審判決（起訴案號：臺
灣新竹地方法院檢察署97年度偵字第3366號），提起上訴，本院
判決如下：
    主  文
上訴駁回。
    理  由
一、按不服地方法院之第一審判決而上訴者，應向管轄第二審之
    高等法院為之；上訴書狀應敘述具體理由；第二審法院認為
    上訴書狀未敘述理由或上訴有第362條前段情形，應以判決
    駁回之。但其情形可以補正而未經原審法院命其補正者，審
    判長應定期間先命補正，刑事訴訟法第361條第1、2項、第3
    67條明文規定。而所謂不服第一審判決提起上訴之具體理由
    ，必係依據卷內既有訴訟資料或提出新事證，指摘或表明第
    一審判決有何採證認事、用法或量刑等足以影響判決本旨之
    不當或違法，而構成應予撤銷之具體事由，始克當之（例如
    ：依憑證據法則具體指出所採證據何以不具證據能力，或依
    憑卷證資料，明確指出所為證據證明力之判斷如何違背經驗
    、論理法則）；倘僅泛言原判決認定事實錯誤、違背法令、
    量刑失之過重或輕縱，而未依上揭意旨指出具體事由，或形
    式上雖已指出具體事由，然該事由縱使屬實，亦不足以認為
    原判決有何不當或違法者（例如：對不具有調查必要性之證
    據，法院未依聲請調查亦未說明理由，或援用證據不當，但
    除去該證據仍應為同一事實之認定），皆難謂係具體理由，
    俾與第二審上訴制度旨在請求第二審法院撤銷、變更第一審
    不當或違法之判決，以實現個案救濟之立法目的相契合，並
    節制濫行上訴（最高法院97年度台上字第892號判決意旨參
    照）。至於其理由是否具體，則屬第二審法院審查之範圍，
    亦不在命補正之列，亦即上訴書狀已記載理由，並有具體之
    敘述時，其上訴既屬合法，第二審法院固應就其理由之是否
    可取，為實體之審理及判斷；如認其上訴書狀雖記載理由，
    但並未具體敘述時，則無須再命補正，可逕認其上訴不合法
    ，以判決駁回之（最高法院97年度台上字第3889號判決意旨
    參照）。
二、經查，本件上訴人即被告甲○○不服原審判決，於民國（下
    同）97年11月17日提起上訴，然其上訴理由狀僅泛稱因被告
    遭羈押尚未交保，故無法與被害人達成和解，請給予被告時
    間讓被告和被害人達成和解云云。惟查：原判決就被告犯罪
    情節，已在事實欄明白認定，及於理由欄詳加論斷，認被告
    甲○○並未合法自用小車客駕駛執照，為被告甲○○自承不
    諱，再者，依照肇事當時之情形，被告甲○○並無不能注意
    之情事，竟疏未注意，在未領有自用小客車駕駛執照之情形
    下，違規駕駛車輛上路，且未依上述規定減速慢行、注意車
    前狀況、保持一定之安全距離，致撞擊行人即兒童許瑋庭，
    使被害人許瑋庭受有如事實欄所述傷害，足見被告甲○○就
    本案車禍之發生確有過失甚明。據此，本案車禍既係因被告
    甲○○之過失所致，被害人許瑋庭確因本案車禍而受傷，顯
    然被告甲○○之過失與被害人許瑋庭之傷害，確具有相當因
    果關係無訛。另本案車禍經臺灣省竹苗區車輛行車事故鑑定
    委員會鑑定結果，認被告甲○○無照駕駛自小客車於路口未
    依號誌指示左轉時在行人穿越道上撞擊行人為肇事主因，被
    害人許瑋庭於綠燈時在行人穿越道上行走被撞無肇事因素，
    亦有該會97年8月25日竹苗鑑970459字第0975302618號函送
    之鑑定意見書乙份可稽，此外，復有目擊證人黃貫一於警詢
    中之證述及新竹市警察局交通隊第一分隊偵查報告、道路交
    通事故現場圖1紙、道路交通事故調查報告表 (一)、(二)各
    1份、現場及車輛照片17張、新竹市警察局竹市警交字第E00
    000000號、E000 00000號舉發違反道路交通管理事件通知單
    各1份、行政院衛生署新竹醫院於97年6月23日出具之乙種診
    斷證明書2份在卷可憑等情明確，而被告於九十七年五月十
    三日偵查時即稱願與被害人談和解（見偵卷第三八頁），嗣
    於原審時仍稱我有答應過一年內要還多少錢，但現在還沒有
    還，我爸的經濟狀況還可以等語（見原審卷第十一頁背面）
    ，惟經原審書記官與被告之父電話聯絡，其父表示不願處理
    被告之事情，之前答應的和解條件均不算等情，有原審法院
    電話記錄表可稽（見原審卷第十七頁），告訴人亦曾提出報
    告書狀敘明仍尚未與被告達成和解（見原審卷第三三頁），
    此亦經原審採為量刑審酌之因素，則被告自案發迄今均仍無
    法與被害人家屬達成和解，顯見被告並無和解之誠意，此並
    非屬應撤銷原判決之具體事由，亦不足以影響原判決之結果
    ，被告上訴既未依卷內既有訴訟資料或提出新事證，指摘或
    表明原審判決有何採證認事、用法或量刑等足以影響判決本
    旨之不當或違法，構成應撤銷之具體事由，顯難認已敘述明
    確、具體之上訴理由，揆諸上開規定，其上訴顯屬違背法律
    上之程式，應予駁回，並不經言詞辯論為之。
據上論斷，應依刑事訴訟法第367條前段、第372條，判決如主文
。
中    華    民    國    98    年    1    月    21    日
                  刑事第十一庭審判長法  官  張連財
                                    法  官  楊照男
                                    法  官  吳啟民
以上正本證明與原本無異。
如不服本判決，應於收受送達後十日內向本院提出上訴書狀，其
未敘述上訴之理由者並得於提起上訴後十日內向本院補提理由書
（均須按他造當事人之人數附繕本）。
                                    書記官  鄒賢英
中    華    民    國    98    年    1     月    21    日


司法院資訊處製作；財團法人民間司法改革基金會備份。
